臺灣士林地方法院刑事判決　　　　　　　 94年度訴字第626號
公　訴　人　臺灣士林地方法院檢察署檢察官
被　　　告　甲○○
上列被告因違反毒品危害防制條例案件，經檢察官提起公訴（94
年度毒偵字第1302號），被告於本院準備程序為有罪之陳述，經
本院合議庭裁定改由受命法官獨任依簡式審判程序審理，並判決
如下：
    主  文
甲○○連續施用第一級毒品，累犯，處有期徒刑玖月。
    事  實
一、甲○○前因3 次施用毒品案件，第1 次經臺灣臺中地方法院
    裁定送觀察、勒戒後，認有繼續施用毒品傾向，復經同院以
    87年毒聲字第2712號裁定送強制戒治，嗣執行戒治屆滿3 月
    後，其成效經評定為合格，無繼續戒治之必要，經該院以88
    年毒聲字第3162號裁定停止戒治，所餘戒治期間交付保護管
    束，並於民國88年6 月15日將其釋放，嗣於88年10月26日保
    護管束期滿未經撤銷，視為強制戒治期滿執行完畢，並經臺
    灣臺中地方法院於89年2 月21日以89年度戒毒偵字第111 號
    處分不起訴確定；第2 次經依臺灣臺北地方法院90年毒聲字
    第1470號裁定送強制戒治，並由臺灣臺北地方法院檢察署檢
    察官以90年度毒偵字第1813號提起公訴，起訴部分，嗣經同
    院於90年9 月27日以90年訴字第872 號判決判處有期徒刑8
    月確定，經入監執行，於92年5 月1 日縮刑期滿執行完畢出
    監，至前開強制戒治部分，於執行戒治屆滿3 月後，因成效
    經評定為合格，無繼續戒治之必要，經該院裁定停止戒治，
    所餘戒治期間並付保護管束，並於91年4 月9 日將其釋放，
    嗣於91年7 月2 日保護管束期滿未經撤銷，視為強制戒治期
    滿執行完畢。第3 次經臺灣臺東地方法院檢察署檢察官以92
    年度毒偵字第36號提起公訴，經臺灣臺東地方法院於92年6
    月2 日以92年訴字第59號判決判處有期徒刑5 月確定，經入
    監執行，於92年12月29日徒刑執行完畢出監。
二、詎甲○○仍不知悛悔，於上開強制戒治執行完畢釋放後5 年
    內，復基於施用第1 級毒品之概括犯意，連續於94年5 月間
    某日及94年6 月18日15時許，在台北市○○路200 巷某公共
    廁所內，以針筒注射方式，分別施用第1 級毒品海洛因各1
    次。嗣於94年6 月21日上午11時許，在台北市○○區○○街
    歸綏公園內，為警查獲其同行友人曾聰洲、許明祥等人持有
    海洛因及注射針筒，經甲○○同意後採其尿液送驗。因甲○
    ○之尿液經送驗後，呈毒品陽性反應，始悉上情。
三、案經臺北市政府警察局中正第一分局報告臺灣士林地方法院
    檢察署檢察官偵查起訴。
    理  由
一、上揭事實，業據被告甲○○於本院審理時坦白承認，又被告
    為警查獲當日（即94年6 月21日）經警所採尿液，經送台灣
    檢驗科技股份有限公司以酵素免疫分析法初驗後，再以氣相
    層析質譜儀法複驗，結果證實其尿液確呈鴉片類陽性反應（
    即施用海洛因之代謝物），有該公司於94年7 月9 日出具之
    濫用藥物尿液檢驗報告1 紙附卷可稽（附於94年度毒偵字第
    1302號偵卷，第75頁），足認被告自白與事實相符，可以採
    信。又被告前因施用毒品案件，先後經法院裁定送觀察、勒
    戒、強制戒治及判處罪刑確定，最近一次執行強制戒治，係
    於91年4 月9 日釋放等情，亦有臺灣士林地方法院檢察署刑
    案資料查註紀錄表、臺灣高等法院被告前案紀錄表等件存卷
    可考。綜上，被告係於上開強制戒治執行完畢釋放後，5 年
    內再犯本案施用毒品犯行，事證明確，堪予認定，應依法論
    科。
二、查海洛因為毒品危害防制條例第2 條第2 項第1 款所稱之第
    1 級毒品。核被告甲○○所為，係犯毒品危害防制條例第10
    條第1 項之施用第1 級毒品罪，其持有第1 級毒品海洛因進
    而施用，其持有毒品之低度行為，應為施用毒品之高度行為
    所吸收，不另論以持有毒品罪，又其先後2 次施用第1 級毒
    品海洛因之犯行，時間密接，所犯係犯罪構成要件相同之罪
    名，顯係基於概括犯意反覆為之，為連續犯，應以1 罪論，
    並依刑法第56條之規定加重其刑，起訴書雖僅記載被告於94
    年6 月18日，在台北市○○路200 巷某公廁內，施用第1 級
    毒品海洛因之犯行，然被告所犯本案其餘施用第1 級毒品犯
    行，與上開起訴犯行間有連續犯之裁判上1 罪關係，為起訴
    效力所及，復據公訴人於本院審理時補正明確，基於審判不
    可分原則，本院自應併予審究，附此敘明，又被告有如事實
    欄所載前案科刑及執行之記錄，有臺灣高等法院被告前案紀
    錄表在卷可稽，其於有期徒刑執行完畢後5 年內，再犯本案
    有期徒刑以上之罪，為累犯，應依刑法第47條之規定，遞予
    加重其刑。爰審酌被告曾因施用毒品犯行而送觀察、勒戒、
    強制戒治及判處罪刑，仍不知悛悔，復再施用第1 級毒品，
    顯已有成癮性，惟念其施用毒品乃戕害自己身心健康，尚未
    危及他人，且於本院審理中主動供出其他施用毒品犯行，態
    度良好，並其犯罪之動機、目的、次數及其智識程度等一切
    情狀，量處如主文所示之刑，以示懲儆。
據上論斷，應依刑事訴訟法第273 條之1 第1 項、第299 條第1
項前段，毒品危害防制條例第10條第1 項，刑法第11條前段、第
56條、第47條，判決如主文。
本案經檢察官林聰良到庭執行職務。
中　　華　　民　　國　　94　　年　　10　　月　　28　　日
                  刑事第七庭法  官  吳祚丞
如不服本判決，應於判決送達後10日內，向本院提出上訴狀。
以上正本證明與原本無異。
                            書記官  林立原
中　　華　　民　　國　　94　　年　　10　　月　　31　　日
所犯法條：
毒品危害防制條例第10條第1項：
  施用第一級毒品者，處 6 月以上 5 年以下有期徒刑。
